---
title: "MLwCaret"
output: html_notebook
---

In diesem Notebook können Sie anhand der Analyse und verschiedener Modellierungen im Bikesharing-Datensatz nachvollziehen, wie Sie caret-Funktionen beim ML in R einsetzen können.

# Vorbereitungen
## Clear workspace
Löschen Sie die alte Umgebung, um in einem "neuen" R zu starten.
```{r}
rm(list=ls())
```

## Installieren von Packages
Falls Sie die in diesem Notebook benötigten Packages noch nicht haben (und nur dann), werden diese von CRAN noch nachinstalliert.
```{r}
if (!require("ggplot2")) install.packages("ggplot2")
if (!require("dplyr")) install.packages("dplyr") 
if (!require("GGally")) install.packages("GGally") 
if (!require("randomForest")) install.packages("randomForest")
if (!require("caret")) install.packages("caret")
if (!require("magrittr")) install.packages("magrittr")
if (!require("coefplot")) install.packages("coefplot")

```


## Funktion für SRH Optik aufrufen
Nur in der Demo-Version

## Daten laden und vorbereiten
Sie können die Daten aus dem Internet herunterladen, importieren und einem Preprocessing unterziehen. Wochentage, Arbeitstage, Datum und Wetterbedingungen sind folglich als passende Formate (Datum, Faktoren...) kodiert.
```{r}
library(dplyr)
bikesharing <- read.csv("https://raw.githubusercontent.com/christophM/interpretable-ml-book/master/data/bike-sharing-daily.csv")
bikesharing <- bikesharing %>%
  mutate(
    weekday_fct = factor(x = weekday,
             levels = c(0,1,2,3,4,5,6),
             labels = c("Sunday",
                       "Monday",
                       "Tuesday",
                       "Wednesday",
                       "Thursday",
                       "Friday",
                       "Saturday")))
bikesharing <- bikesharing %>%
    mutate(weathersit_fct = factor(x = weathersit,
              levels = c(1, 2, 3),
              labels = c("Good",
                       "Clouds/Mist",
                       "Rain/Snow/Storm")))
bikesharing <- bikesharing %>%
    mutate(season_fct = factor(x = season,
              levels = c(1, 2, 3, 4),
              labels = c("Spring",
                       "Summer",
                       "Fall",
                       "Winter")))
bikesharing$workingday <- as.factor(bikesharing$workingday)
bikesharing$weekday <- as.factor(bikesharing$weekday)
bikesharing$dteday <- as.Date(bikesharing$dteday)
bikesharing$weekday_fct <- as.character(bikesharing$weekday_fct)
```

# Explorative Datenanalyse
## Übersicht über den Datensatz
Sehen Sie sich die ersten sechs Zeilen des Datensatzes an.
```{r}
head(bikesharing)
```

## Struktur
Sehen Sie sich Struktur und Aufbau des Datensatzes an
```{r}
str(bikesharing)
```

## Statistische Zusammenfassung
Erhalten Sie für jede Variable eine Zusammenfassung in Form deskriptiver Statistik
```{r}
summary(bikesharing)
```

## Pairs-Plot zur visuellen Übersicht
Plotten Sie alle Variablen gegeneinander, um Verteilungen und Zusammenhänge bereits jetzt zu verstehen
```{r fig.height = 10, fig.width = 10, fig.align = "center", warning=FALSE,message=FALSE}
library(GGally)
GGally::ggpairs(bikesharing[-c(2,17,18,19)])
```
Plotten Sie die Ausleihen gegen die Zeit, um den Verlauf genauer analysieren zu können.
```{r}
ggplot(filter(bikesharing,yr==1), mapping=aes(x=dteday,y=cnt)) +
  geom_point()+
  labs(title="Bikesharing over the year 2012",x="",y="Count (abs)")
```




# Model training
## Lineares univariates Modell
```{r}
ggplot(bikesharing, mapping=aes(x=temp,y=cnt)) +
  geom_point()+
  geom_smooth(method="lm",col="#DF4807")+
  labs(title="Bike Rentals",x="Temperature (norm.)",y="Count (abs)")
```
## Data Splitting
```{r}
set.seed(123)
trainIndex <- createDataPartition(bikesharing$cnt, p = 0.8, list = FALSE)
bikesharing_train <- bikesharing[trainIndex, ]
bikesharing_test <- bikesharing[-trainIndex, ]
```


## 10 fache Cross Validation
```{r}
library(caret)
library(randomForest)
trainControl <- trainControl(method="repeatedcv", number=10, repeats=3)
metric <- c("RMSE")
```

## Lineares multivariates Modell
```{r}
set.seed(7)
fit.lm <- train(cnt ~ temp + hum + windspeed + factor(weekday_fct) + holiday,data=bikesharing_train, method="lm",metric=metric, preProc=c("center",
"scale"), trControl=trainControl)
```

### Coefficient Plot
```{r}
library(coefplot)
coefplot(fit.lm, col="#DF4807",intercept=F) +
  labs(title="Multivariate Linear Model Bike Rentals")
```

## RF regression
```{r}
set.seed(7)
fit.rf <- train(cnt ~ temp + workingday + hum + windspeed + weekday, data=bikesharing_train, method="rf", metric=metric, preProc=c("center",
"scale"), trControl=trainControl)
```

### GLM regression
```{r}
set.seed(7)
fit.glm <- train(cnt ~ temp + workingday + hum + windspeed + weekday, data=bikesharing_train, method="glm", metric=metric, preProc=c("center",
"scale"), trControl=trainControl)
```


### SVM regression
```{r}
set.seed(7)
fit.svm <- train(cnt ~ temp + workingday + hum + windspeed + weekday, data=bikesharing_train, method="svmRadial", metric=metric,
preProc=c("center", "scale"), trControl=trainControl)
```

### CART regression
```{r}
set.seed(7)
grid <- expand.grid(.cp=c(0, 0.05, 0.1))
fit.cart <- train(cnt ~ temp + workingday + hum + windspeed + weekday, data=bikesharing_train, method="rpart", metric=metric, tuneGrid=grid,
preProc=c("center", "scale"), trControl=trainControl)
```

### KNN regression
```{r}
set.seed(7)
fit.knn <- train(cnt ~ temp + workingday + hum + windspeed + weekday, data=bikesharing_train, method="knn", metric=metric, preProc=c("center",
"scale"), trControl=trainControl)
```

## Compare algorithms for regression based on cross validation results
```{r}
results1 <- resamples(list(LM=fit.lm, GLM=fit.glm, SVM=fit.svm,
CART=fit.cart, KNN=fit.knn, RF=fit.rf))
summary(results1)
scales <- list(x=list(relation="free"), y=list(relation="free"))
dotplot(results1,scales=scales)
```

## Model evaluation for classification based on cross validation results
Predict the season based on temperatur, hum, windspeed and counts
```{r}
# prepare training scheme
trainControl <- trainControl(method="repeatedcv", number=10, repeats=3)
# CART
set.seed(7)
fit.cart <- train(season_fct~temp+cnt+hum+windspeed, data=bikesharing_train, method="rpart",
trControl=trainControl)
# LDA
fit.lda <- train(season_fct~temp+cnt+hum+windspeed, data=bikesharing_train, method="lda", trControl=trainControl)
# SVM
fit.svm <- train(season_fct~temp+cnt+hum+windspeed, data=bikesharing_train, method="svmRadial",
trControl=trainControl)
# KNN
fit.knn <- train(season_fct~temp+cnt+hum+windspeed, data=bikesharing_train, method="knn", trControl=trainControl)
# Random Forest
fit.rf <- train(season_fct~temp+cnt+hum+windspeed, data=bikesharing_train, method="rf", trControl=trainControl)
# collect resamples
results2 <- resamples(list(CART=fit.cart, LDA=fit.lda, SVM=fit.svm, KNN=fit.knn, RF=fit.rf))
```

```{r}
# summarize differences between modes
summary(results2)
```

```{r}
# box and whisker plots to compare models
scales <- list(x=list(relation="free"), y=list(relation="free"))
bwplot(results2, scales=scales)
```


# Model testing with test data
## Regression testing
```{r}
library(caret)
library(dplyr)
library(tidyr)
library(ggplot2)

# --- Vorhersagen auf Testdaten ---
pred.lm   <- predict(fit.lm,  newdata = bikesharing_test)
pred.glm  <- predict(fit.glm, newdata = bikesharing_test)
pred.rf   <- predict(fit.rf,  newdata = bikesharing_test)
pred.svm  <- predict(fit.svm, newdata = bikesharing_test)
pred.cart <- predict(fit.cart, newdata = bikesharing_test)
pred.knn  <- predict(fit.knn, newdata = bikesharing_test)

# --- Wahre Werte ---
obs.reg <- bikesharing_test$cnt

# --- Sicherstellen, dass alles numerisch ist ---
obs.reg <- as.numeric(obs.reg)
pred.lm <- as.numeric(pred.lm)
pred.glm <- as.numeric(pred.glm)
pred.rf <- as.numeric(pred.rf)
pred.svm <- as.numeric(pred.svm)
pred.cart <- as.numeric(pred.cart)
pred.knn <- as.numeric(pred.knn)

# --- Fehlermaße berechnen ---
results_reg <- data.frame(
  Modell = c("LM", "GLM", "RF", "SVM", "CART", "KNN"),
  RMSE = c(
    RMSE(pred.lm, obs.reg),
    RMSE(pred.glm, obs.reg),
    RMSE(pred.rf, obs.reg),
    RMSE(pred.svm, obs.reg),
    RMSE(pred.cart, obs.reg),
    RMSE(pred.knn, obs.reg)
  ),
  Rsquared = c(
    R2(pred.lm, obs.reg),
    R2(pred.glm, obs.reg),
    R2(pred.rf, obs.reg),
    R2(pred.svm, obs.reg),
    R2(pred.cart, obs.reg),
    R2(pred.knn, obs.reg)
  ),
  MAE = c(
    MAE(pred.lm, obs.reg),
    MAE(pred.glm, obs.reg),
    MAE(pred.rf, obs.reg),
    MAE(pred.svm, obs.reg),
    MAE(pred.cart, obs.reg),
    MAE(pred.knn, obs.reg)
  )
)

# --- Daten ins Long-Format bringen für ggplot ---
results_reg_long <- pivot_longer(results_reg, -Modell, names_to = "Metrik", values_to = "Wert")

# --- Visualisierung ---
ggplot(results_reg_long, aes(x = reorder(Modell, Wert), y = Wert, fill = Metrik)) +
  geom_bar(stat = "identity", position = "dodge") +
  facet_wrap(~Metrik, scales = "free") +
  labs(title = "Leistungsvergleich der Regressionsmodelle (Testdaten)",
       x = "Modell", y = "Wert") +
  coord_flip()
```
## Classification testing
```{r}
# --- Wahre Klassenlabels ---
obs.class <- as.factor(bikesharing_test$season_fct)  # Absicherung: Zielvariable als Faktor

# --- Vorhersagen auf Testdaten (sicher als Faktor) ---
pred.cart <- as.factor(predict(fit.cart, newdata = bikesharing_test))
pred.lda  <- as.factor(predict(fit.lda,  newdata = bikesharing_test))
pred.svm  <- as.factor(predict(fit.svm,  newdata = bikesharing_test))
pred.knn  <- as.factor(predict(fit.knn,  newdata = bikesharing_test))
pred.rf   <- as.factor(predict(fit.rf,   newdata = bikesharing_test))

# --- Metriken mit postResample ---
results_class <- data.frame(
  Modell = c("CART", "LDA", "SVM", "KNN", "RF"),
  Accuracy = c(
    postResample(pred.cart, obs.class)["Accuracy"],
    postResample(pred.lda,  obs.class)["Accuracy"],
    postResample(pred.svm,  obs.class)["Accuracy"],
    postResample(pred.knn,  obs.class)["Accuracy"],
    postResample(pred.rf,   obs.class)["Accuracy"]
  ),
  Kappa = c(
    postResample(pred.cart, obs.class)["Kappa"],
    postResample(pred.lda,  obs.class)["Kappa"],
    postResample(pred.svm,  obs.class)["Kappa"],
    postResample(pred.knn,  obs.class)["Kappa"],
    postResample(pred.rf,   obs.class)["Kappa"]
  )
)

# --- Daten ins Long-Format für ggplot ---
results_class_long <- pivot_longer(results_class, -Modell, names_to = "Metrik", values_to = "Wert")

# --- Visualisierung ---
ggplot(results_class_long, aes(x = reorder(Modell, Wert), y = Wert, fill = Metrik)) +
  geom_bar(stat = "identity", position = "dodge") +
  facet_wrap(~Metrik, scales = "free") +
  labs(title = "Leistungsvergleich der Klassifikationsmodelle (Testdaten)",
       x = "Modell", y = "Wert") +
  theme_minimal() +
  coord_flip()
```


Sie sind am Ende des Notebooks angelangt.
```{r}
print("Done")
```
